臺灣彰化地方法院民事判決
110年度簡字第54號
原      告  王世彬  

訴訟代理人  林輝明律師
被      告  鄭朝文  


上列當事人間請求侵權行為損害賠償事件，原告提起刑事附帶民
事訴訟，經本院刑事庭裁定移送民事庭（109年度交簡附民字第3
1號），本院於民國110年5月11日言詞辯論終結，判決如下：
    主  文
被告應給付原告新臺幣肆拾捌萬陸仟伍佰玖拾參元及自民國109
年7月30日起至清償日止按週年利率5%計算之利息。
原告其餘之訴駁回。
本判決第一項原告以新臺幣壹拾陸萬伍仟元為被告供擔保後，得
假執行；但被告如以新臺幣肆拾捌萬陸仟伍佰玖拾參元為原告供
擔保後，得免為假執行。
訴訟費用新臺幣貳仟貳佰壹拾元，由被告負擔新臺幣參佰肆拾伍
元；餘由原告負擔。
原告其餘假執行之聲請駁回。
    事實及理由
一、刑事訴訟法第503條第1項但書、第3項規定於刑事訴訟諭知
    無罪、免訴或不受理之判決者，經原告聲請時，應將附帶民
    事訴訟移送管轄法院之民事庭，且原告應繳納訴訟費用，係
    就原不符合同法第487條第1項所定要件之附帶民事訴訟，為
    兼顧原告之程序選擇權、請求權時效、紛爭解決及維持實體
    審理結果等程序與實體利益，而允原告得繳納訴訟費用後，
    由民事法院審理。再按附帶民事訴訟由刑事庭移送民事庭以
    後，依刑事訴訟法第490條但書規定，既應適用民事訴訟法
    之規定辦理，則移送民事庭之附帶民事訴訟，依法應繳納訴
    訟費用而未繳納者，依民事訴訟法第249條第1項但書規定，
    自應定期先命補正，其未遵命補正者，始得依同條項第6款
    以起訴不合程式而駁回之（最高法院104年度台抗字第647號
    裁定、49年台抗字第34號判例要旨參照）。經查，本院109
    年度交簡字第1387號判決為過失傷害罪，車損費用應非刑事
    附帶民事訴訟所能合法移送民事庭處理之範圍，該部分連同
    過失傷害部分，一併移送本院民事庭，並經本院另命原告繳
    納車損部分訴訟費用，故原告所提該部分民事訴訟，應屬合
    法，合先敘明。
二、本件原告起訴主張：
  ㈠被告於民國108年8月22日上午8時35分許，騎乘車牌號碼000-
    000號普通重型機車，沿彰化縣埤頭鄉某無名路由南往北方
    向行駛，行駛至該路段與斗苑東路交岔路口【斗苑東路803
    號前，GPS座標WGS84系統（X：120.0000000000000，Y：23.
    00000000000000）】，本應注意行經無號誌交岔路口，少線
    道車應讓多線道車先行，而依當時天候晴、柏油路面乾燥無
    缺陷、無障礙物及視距良好等客觀環境，尚無不能注意之情
    形，詎其疏未注意上情，未讓多線道車先行，適有原告騎乘
    車牌號碼00-00號大型重機車（下稱系爭機車），沿斗苑東
    路由東往西方向行駛至該處，遭被告騎乘之機車撞擊，致原
    告人車倒地並受有「⑴胸部挫傷、合併左側2、3、4、5、6、
    7肋骨骨折及連枷胸⑵左側鎖骨骨折⑶第11、21、22牙冠根斷
    裂⑷唇部撕裂傷合併臉部、左手和左腿擦傷」等嚴重傷害，
    準此，原告受有上揭嚴重之傷害，係因被告不法之侵權行為
    所致，是核其受傷害與被告之侵權行為間具有相當因果關係
    ，爰依民法第184條第1項前段、第193條第1項、第195條第1
    項前段及第213條規定，請求被告負損害賠償責任。又被告
    迄今提出之和解金額甚寡，根本不足以彌補原告之嚴重損害
    ，是兩造迄今仍無法就原告因本件車禍所受損害圓滿解決紛
    爭，故原告不得已方提起本件訴訟，以維權益。
　㈡茲將原告之各項請求及金額，詳述如下：
　　⒈車禍就醫、回診醫療費用及回診交通費等增加生活上需 要
      費用部分：
　　　⑴原告因本件車禍目前所支出卓醫院急診費用新臺幣（下
        同）1,830元、彰化基督教醫療財團法人員林基督教醫
        院（下稱員基醫院）就醫及回診醫藥費用為349,493元
        ，共計351,323元，其中醫療費用材料費自付額309,206
        元是原告因本件車禍受傷導致⑴胸部挫傷、合併左側2、
        3、4、5、6、7肋骨骨折及連枷胸⑵左側鎖骨骨折，而進
        行固定手術之鎖骨鈦金屬支架與6根肋骨鈦金 屬支架材
        料費用。
　　　⑵原告因本件車禍受有嚴重傷害後，手術後於108年9月25
        日、同年10月8日回診，每趟就診及回診來回車資均僅
        以200元計算，2次回診車資共計800元。
　　　⑶此部分費用共計352,123元。
　　⒉原告車禍受傷後手術住院10天及出院後一個月（30天）之
      看護費用部分：原告因本件車禍受有「⑴胸部挫傷、合併
      左側2、3、4、5、6、7肋骨骨折及連枷胸⑵左侧鎖骨骨折⑶
      第11、21、22牙冠根斷裂⑷唇部撕裂傷合併臉部、左 手和
      左腿擦傷」等嚴重傷害，於108年8月26日施行⒈左側胸廓
      復位合併左側肋骨開放復位内固定手術⒉左側鎖骨開放復
      位内固定手術，於108年8月31日出院，共住院10天，住院
      期間需專人照顧，骨折癒合約需三個月，而原告於出院後
      一個月根本無法自理生活，亦需專人照顧，此可參照原證
      1之員基醫院診斷證明書可證之。是原告請求被告給付手
      術住院10天及出院後一個月需他人照顧，共計40天之看護
      費用，並以每日2,200元計算共計88,000元（計算式：220
      0元×40＝88000元）。
　　⒊因車禍導致46天無法工作之薪資損害部分：原告車禍前即
      任職於文山汽車駕訓班，擔任手、自排自小客車教練。因
      受有上述嚴重傷害，換言之，原告左側肋骨共有6根肋骨
      骨折、鎖骨骨折，原告受傷後根本已無法抬起左手，除疼
      痛難耐外，原告根本無法再工作。但原告忍痛於108年10
      月7日回到工作崗位，因此自108年8月22日至同年10月6日
      共計46天，原告根本無法工作，而原告為駕訓班教練每月
      薪資加上學員考試通過獎金，至少每月有40,000元之薪資
      收入，是原告46天無法工作之薪資損害為：48,000元（計
      算式：40000元＋8000元＝48000，40,000元/30天×6天＝8000
      元，小數點以下四捨五入）。
　　⒋減少勞動能力之損害部分：原告亦因受有上述之嚴重傷害
      ，不幸地，原告現左肩及肋骨以下根本已無法正常抬起及
      施力，將來亦無法完成回復、恢復正常狀態，此屬於原告
      主張車禍受傷後，經治療後仍遺有左肩關節活動角度受限
      之障害，減少勞動能力比率暫以23.07%為準。準此，參照
      原告於車禍發生前每月薪資收入為40,000元、因車禍喪失
      勞動能力23.07%，原告為58年1月1日出生，故自108年10
      月7日起算至法定退休年齡65歲（即123年1月1日），尚有
      14年又2個月23天（原告僅以14年又2個月計），是原告每
      年因勞動能力減少損害之金額為110,736元（計算式：400
      00元×12×23.07%＝110736元，小數點以下四捨五入）。從
      而，原告14年因勞動能力減損，並依霍夫曼式計算法扣除
      中間利息後，此部分之損害為1,198,274元（計算式：110
      736元×10.821＝0000000元，小數點以下四捨五入）、另2
      個月勞動能力減損之損害為18,456元（40000元×23.07%×7
      ＝18456元）。綜上，原告喪失勞動能力之損害共計1,216,
      730元。
　　⒌後續植牙及牙齒修復等費用部分：原告於車禍當下立即受
      有「第11、21、22牙冠根斷裂」等嚴重傷害，換言之，原
      告受傷之情形為：中間正門牙、側門牙，目前牙醫評估原
      告初步階段需進行相關治療、植牙等醫療療程，前揭費用
      初估200,000元。後於110年1月6日以民事準備書狀陳報原
       告目前已支出牙齒修復費用為7,160元，及後續重新製作
      上顎正式活動假牙，費用為30,000元，故此部分費用共計
      37,160元。
　　⒍財物損害部分：原告因車禍導致系爭重機車嚴重損壞，目
      前修復費用為207,600元。
　　⒎精神慰撫金部分：原告於事發時正值壯年，但卻受到如此
      嚴重傷害，然而，原告因本件車禍受有嚴重傷害後，除手
      術後留有嚴重傷疤外，更是要常常復健，傷口及左肩、胸
      部更是日日疼痛，姑不論常常因疼痛而無法入眠外，更常
      於入睡後又疼痛而痛醒。更難堪的是，於車禍手術後， 
      原告日常生活大小事均需仰賴他人之幫助。是以，原告受
      有前揭傷害及手術進行及復原過程所受痛苦，實難以言喻
      。又原告亦如同一般男士般之重視自己外表，現今已因左
      側鎖骨、肋骨骨折受傷而嚴重影響日常生活外，原告現在
      上顎門牙及側門牙均已斷裂，原告根本不敢太常外出，深
      怕他人看見自己醜陋之樣貌。何況，被告迄今毫無任何悔
      意，導致原告受傷迄今，己身所受之損害根本無法獲得賠
      償，被告並無同理之心，此更是對於原告造成二次之傷害
      。又原告人生雖本是平淡但尚稱圓滿，更已有穩定工作收
      入，但因被告之不法行為而嚴重破壞而消滅殆盡。是 原
      告請求被告給付精神慰撫金1,000,000元，以資慰藉， 實
      屬有據。
　　⒏綜上，請求金額共計3,112,453元（計算式：352123元＋880
      00元＋48000元＋0000000元＋200000元＋0000000元＋207600元
      ＝0000000元）。
　㈢原告為國立員林高級中學畢業，擔任汽車駕訓班教練；又機
    車已經繳回等語。並聲明：⒈被告應給付原告3,112,453元整
    ，及自刑事附帶民事起訴狀繕本送達翌日起至清償日止，按
    年息百分之五計算之利息。⒉訴訟費用由被告負擔。⒊原告願
    供擔保，請准宣告假執行。
三、被告則以：原告要求的金額太高，伊沒有辦法接受，因伊 
    經濟能力不足，請求之項目伊都沒辦法支付，即醫療費用自
    付額309,206元、車資800元及看護費用一個月88,000元也沒
    辦法支付，且二林基督教醫院就診證明似乎有問題，口腔外
    科跟牙科的門診收據日期都不是事發當天的情形，惟對於員
    林基督教醫院110年3月22日110員基院字第1100300039號函
    覆有關原告就診相關病歷資料，沒有意見。又伊為高職畢業
    ，工作為作業員，一個月薪水大約不到23,000元等語。並聲
    明：㈠請求駁回原告之訴。㈡訴訟費用由原告負擔。㈢如受不
    利之判決，願提供擔保請准宣告免為假執行。
四、兩造不爭執事項：
  ㈠被告於108年8月22日上午8時35分許，騎乘車牌號碼000-000
    號普通重型機車，沿彰化縣埤頭鄉某無名路由南往北方向行
    駛，行駛至無號誌之該路段與斗苑東路交岔路口【斗苑東路
    803號前，GPS座標WGS84系統（X：120.0000000000000，Y：
    23.00000000000000）】，適原告騎乘車牌號碼00-00號大型
    重機車（下稱系爭機車），沿斗苑東路由東往西方向行駛至
    該路口，遭被告騎乘之機車撞擊，致原告人車倒地並受有：
    ⒈胸部挫傷、合併左側2、3、4、5、6、7肋骨骨折及連枷胸
    ，⒉左側鎖骨骨折，⒊第11、21、22牙冠根斷，⒋唇部撕裂傷
    合併臉部、左手和左腿擦傷等傷害。
  ㈡被告因上開過失傷害案件，經臺灣彰化地方檢察署檢察官以1
    09年度偵字第1497號提起公訴，並經本院刑事庭109年度交
    簡字第1387號案件判處有期徒刑參月、原告拘役貳拾日確定
    在案（下稱刑事判決）。
五、本院得心證之理由：
  ㈠按因故意或過失不法侵害他人之權利者，負損害賠償責任。
    不法侵害他人之身體或健康者，對於被害人因此喪失或減少
    勞動能力或增加生活上之需要時，應負損害賠償責任。不法
    侵害他人之身體、健康、名譽、自由、信用、隱私、貞操，
    或不法侵害其他人格法益而情節重大者，被害人雖非財產上
    之損害，亦得請求賠償相當之金額，民法第184條第1項前段
    、第193條第1項、第195條第1項，分別定有明文。次按汽車
    行駛至無號誌或號誌故障而無交通指揮人員指揮之交岔路口
    ，支線道車應暫停讓幹線道車先行。未設標誌、標線或號誌
    劃分幹、支線道者，少線道車應暫停讓多線道車先行；車道
    數相同時，轉彎車應暫停讓直行車先行；同為直行車或轉彎
    車者，左方車應暫停讓右方車先行。但在交通壅塞時，應於
    停止線前暫停與他方雙向車輛互為禮讓，交互輪流行駛，道
    路交通安全規則第102條第1項第2款亦有明文。經查，本件
    車禍之發生係因被告騎乘機車通過無號誌交岔路口時，未小
    心謹慎、減速慢行，並注意、尊重他人之行車安全，尤其被
    告為支道車，於通過幹道時更應禮讓，避免造成他人生命、
    身體之危害，竟均疏未注意，即貿然通過路口，因而造成碰
    撞，致原告受傷及系爭機車受損，被告對於其有過失復不爭
    執，應負侵權行為之賠償責任無訛。
　㈡本件原告主張依民法第184條第1項前段、第193條第1項、第1
    95條第1項之規定，訴請被告應給付醫療費用及交通費用、
    看護費用、薪資損害、勞動能力減損之損失、後續植牙及修
    復費用、財物損害及非財產上損害等，得請求之金額分論如
    下：
　　⒈醫療費用及交通費用部分：
　　　⑴醫療費用：原告主張因本件車禍支出卓醫院急診費用1,8
        30元、員基醫院就醫及回診醫藥費用為349,493元，共
        計351,323元，其中醫療費用材料費自付額309,206元，
        是原告因本件車禍受傷導致①胸部挫傷、合併左側2、3
        、4、5、6、7肋骨骨折及連枷胸，②左側鎖骨骨折，而
        進行固定手術之鎖骨鈦金屬支架與6根肋骨鈦金屬支架
        材料費用等情，提出員基醫院住院收據、門診收據及診
        斷書為證。查卓醫院1,830元部分，原告並未提相關單
        據或證明書，是此部分請求不應准許；員基醫院349,49
        3元部分，經核與原告提出之住院收據及門診收據相符
        ，再依員基醫院108年10月8日診斷書：「診斷；⒈胸部
        挫傷、合併左側2、3、4、5、6、7肋骨骨折及連枷胸（
        以下空白）⒉左側鎖骨骨折（以下空白）⒊第11、21、22
        牙冠根斷（以下空白）⒋唇部撕裂傷合併臉部、左手和
        左腿擦傷（以下空白）；證明及醫囑：患者因上述原因
        ，於108年8月22日經急診住院治療，108年8月26日行⒈
        左側胸廓復位合併左側肋骨開放復位內固定手術⒉左側
        鎖骨開放復位內固定手術，於108年8月31日出院，共10
        天住院，住院期間需專人照護。依病歷記錄，患者接受
        黃弘哲醫師於0000-00-00、0000-00-00、0000-00-00、
        0000-00-00、0000-00-00之本院門診追蹤治療，共計5
        次，建議持續門診追蹤治療。宜休養兩個月，骨折癒合
        約需三個月。（以下空白）」等語。可知因本件車禍後
        ，原告支之出醫療費用材料費自付額309,206元，係於1
        08年8月26日行⒈左側胸廓復位合併左側肋骨開放復位內
        固定手術⒉左側鎖骨開放復位內固定手術所支出費用，
        與受傷部位相符，為醫療行為必要支出，是原告此部分
        請求349,493元，為有理由，應予准許。逾此數額之請
        求，即為無理由，不應准許。
　　　⑵交通費用：原告主張自住家至員基醫院支出交通費用800
        元等情，未提出收（單）據。本院依GOOGLE地圖顯示，
        自原告住家至員基醫院之距離，因路線不同分別為12、
        14、21.1公里，所需時間分別為25、30、29分鐘，縱以
        距離最短之12公里，車程以25分鐘（即1,500秒）為計
        算基礎，再以計程車彰化地區收費方式，即起跳里程1,
        500公尺、起跳金額100元，每250公尺5元及每180秒5元
        計算，原告單趟可請求金額為352元【計算式：100元＋｛
        （12000公尺－1500公尺）÷250公尺×5元｝＋｛1500秒÷180
        秒×5元｝≒351.66元/趟，元以下四捨五入】，再據原告
        提出員基醫院108年10月8日診斷書所示
　　　　其自108年8月31出院起至108年10月8日期間，共回診5
        次，即住家醫院來回共10趟，原告僅請求108年9月25日
        、108年10月8日兩次即4趟，一趟以200元計算之交通費
        ，共計800元，顯屬有據，應予准許。
　　⒉看護費用部分：原告主張本件車禍後，手術住院10天及出
        院後一個月（30天），以每日2,200元計，乃請求88,00
        0元等情。經查，依上開員基醫院108年10月8日診斷書
        所示原告住院10天、出院後宜休養兩個月及骨折癒合約
        三個月時間，該函固未表示出院後休養期間原告需全天
        由專人照護，然觀之原告為胸部挫傷、合併左側2、3、
        4、5、6、7肋骨骨折及連枷胸及左側鎖骨骨折等傷害，
        確實需要專人照護，且原告除請求住院10天之看護費用
        外，休養兩個月僅請求一個月（即30天）之看護費用，
        每日費用2,200元，尚屬合理，故原告此部分請求88,00
        0元（計算式：2200元/日×40日＝88000），為有理由，
        應予准許。
　　⒊薪資損失部分：原告主張其擔任汽車駕訓班之教練，每月
      薪資40,000元，請求46天之薪資損失，共計48,000元，固
      據提出文山汽車駕訓班之薪資證明。依該薪資證明雖載：
      「文山汽車駕駛人訓練班在職員工王世彬，於108年8月1
      日到職工作，109年7月薪資56,100元、8月69,750元、9月
      62,850元、10月25,400元、11月33,050元，以茲證明。」
      ，然所載之薪資金額均係109年並非車禍發生之108年度難
      予採用，惟原告於車禍發生前之同月即108年8月1日到職
      迄至年底共計5個月，本院依職權調取原告稅務電子閘門
      財產所得調件明細表，108年度薪資所得中關於文山汽車
      駕駛人訓練班之給付額為89,050元，即108年8月至12月平
      均每月僅17,810元，較108年勞工基本工資每月23,100元
      為低，故應以勞工基本工資計算其所得為當，因此原告每
      日之薪資以770元（23100÷30＝770）計算，依員基醫院108
      年10月8日診斷書所示原告出院後宜休養兩個月，則原告
      請求46天薪資損失，共計35,420元（770×46＝35420）尚屬
      有據，逾此數額之請求，即為無理由，不應准許。
　　⒋勞動能力減損之損害部分：原告主張其擔任汽車駕訓班教
      練，本件車禍前平均月收入為40,000元，依殘廢等級11級
      對應之喪失勞動能力，因車禍喪失勞動能力23.07%，其為
      58年1月1日出生，故自108年10月7日起算至法定退休年齡
      65歲，請求1,216,730元云云。查原告於本件車禍發生時
      年齡為50歲，未超過勞工強制退休年齡，且仍任職於文山
      汽車駕訓班，此有稅務電子閘門財產所得調件明細表及文
      山汽車駕訓班之薪資證明附卷可按；且經本院向員基醫院
      查詢該院108年10月8日診斷書所載原告之傷勢是否符合勞
      工保險失能給付標準附表中何項失能等級，經該院110年3
      月22日一一0員基院字第1100300039號函附員林基督教醫
      院病歷摘要表診斷說明：「診斷書所示四項傷害，回復
      正常勞動力時間因人而異，骨折癒合時間約三個月。診
      斷書所示之四項傷害，若回復順利，應均可回復一般正常
      勞動，但仍宜以臨床評估為準。」等語所示，及原告提出
      之門診收據最後一次就診日期為108年10月8日，可知原告
      108年10月8日以後無須再就診治療，是其所受之傷害顯係
      可回復正常，尚無喪失勞動能力之情事存在，此外原告主
      張其因本件車禍喪失勞動能力23.07%，未提出任何證據以
      實其說，故請求此部分勞動能力之損失，顯無理由。
　　⒌後續植牙及牙齒修復費用部分：原告主張牙齒及後續植牙
      費用200,000元云云，固提出相關診斷書及彰化基督教醫
      療財團法人二林基督教醫院（下稱二基醫院）門診收據為
      證；惟原告提出之二基醫院門診收據共四張，金額分別10
      0元、100元、6,600元及360元，共計7,160元，及二基醫
      院109年11月16日診斷證明書之證明及醫囑：「患者於108
      年8月22日因外傷導致上顎前牙多顆牙齒斷裂，喪失、現
      階段先裝置上顎暫時性活動假牙，日後待拔牙傷口完全癒
      合穩定之後，建議重新製作上顎正式活動假牙，預估費用
      約為三萬元整。（以下空白）」等語，可知日後上顎正式
      活動假牙所需費用為30,000元，加計已支出費用為37,160
      元（計算式：7160元＋30000元＝37160元），原告此部分亦
      僅請求37,160元為屬有據。然逾此數額之請求，原告未提
      出將來需支出相關費用之證據，即無理由，不應准許。至
      被告辯稱原告口腔外科及牙科門診收據日期並非事發當天
      云云，惟原告於事發當天即已住院治療，當天並至員基醫
      院之家庭牙醫科學就診，此有原告提出之員基醫院家庭牙
      醫學科門診收據可稽，車禍發生後原告先治療胸部挫傷等
      傷害，待復原後再治療牙齒部分，是所提出之二基醫院門
      診收據非車禍發生當天，實屬正常，被告所辯，要無可採
      。
　　⒍財物損失部分：原告主張其為系爭機車所有人，且系爭機
      車因本件車禍受損，致其支出機車維修費共207,600元，
      其中零件為192,600元、工資為15,000元等情，固據提出
      行車執照、松川車業單據為證。惟按損害賠償，除法律另
      有規定或契約另有訂定外，應以填補債權人所受損害及所
      失利益為限；不法毀損他人之物者，被害人得請求賠償其
      物因毀損所減少之價額，民法第216條第1項、第196條分
      別定有明文。而所謂請求賠償物被毀損所減少之價額，得
      以修理費用為估定標準，但以必要者為限，例如修理材料
      以新品換舊品，應予折舊（最高法院77年度第9次民事庭
      會議決議參照）。是以，損害賠償既係回復損害時之原狀
      ，而系爭機車零件業經原告使用，已非全新，則依上開規
      定及說明，零件部分即應計算折舊。查系爭機車係於96年
      6月出廠，廠牌為KAWASAKI ZR1000-B，排氣量953立方公
      分之大型重機，依行政院所頒固定資產耐用年數表及固定
      資產折舊率之規定，僅就機車與汽車予以區分規定，是大
      型重機性質上仍屬機車無疑，而機車耐用年數為三年，依
      定率遞減法每年折舊千分之536，本件自系爭機車出廠日
      至發生車禍之日108年8月22日，共12年2月又22天，參酌
      「營利事業所得稅結算查核準則」第95條第6項「固定資
      產提列折舊採用定率遞減法者，以一年為計算單位，其使
      用期間未滿一年者，按實際使用之月數相當於全年之比例
      計算之，不滿一月者，以一月計」之規定，參以所得稅法
      第54條第3項規定「採用定率遞減法者，其最後一年度之
      未折減餘額以等於成本10分之1為合度。」，以此計算系
      爭機車已使用12又3/12年，已超過上開耐用年數，依上開
      折舊率計算，其折舊後之餘額原已不足一成，惟因採用定
      率遞減法者，其最後一年之折舊額，加歷年折舊累計額，
      其總和不得超過該資產成本原額之十分之九，即僅得請求
      成本原額十分之一，依此方式計算結果，系爭車輛得請求
      之修復費用為19,260元｛計算式：192,600×（1－9/10）＝19
      ,260｝，合計工資部分為34,260元（19260＋15000＝34260）
      ，為有理由，逾此數額之請求，即為無理由，不應准許。
　　⒎非財產上損害部分：按慰藉金之賠償須以人格權遭遇侵害
　　　，使精神上受有痛苦為必要，其核給之標準固與財產上損
　　　害之計算不同，然非不可斟酌雙方身分資力與加害程度，
　　　及其他各種情形核定相當之數額，最高法院51年台上字第
　　　223號判例要旨參照。查原告為58年1月1日生，108年度所
      得給付總為256,752元，名下有汽車（實為機車）一部、1
      07年度所得給付總為120,713元，名下有汽車（實為機車
      ）一部、106年度所得給付總為0元，名下有汽車（實為機
      車）一部、105年度所得給付總為0元，名下有汽車（實為
      機車）一部；被告為86年10月3日生，108年度所得給付總
      額為270,270元、107年度所得給付總額為264,000元、106
      年度所得給付總額為252,108元、105年度所得給付總額為
      126,718元等情，此有兩造稅務電子閘門財產所得調件明
      細表可參。核以兩造之財產、身分、地位及經濟狀況等關
      係定之，認原告請求之非財產損害1,000,000元顯屬過高
      ，應以150,000元為相當。
　　⒏綜上所述，原告得請求之醫療費用、交通費、看護費用、
      薪資損失、後續植牙及牙齒修復費、財產損失及非財產上
      之損害，共計為695,133元（349493＋800＋88000＋35420＋37
      160＋34260＋150000＝695,133）。
六、再按損害之發生或擴大，被害人與有過失者，法院得減輕賠
    償金額，或免除之，民法第217條定有明文。本件事故之發
    生，被告固有過失，已如前述，惟據刑事判決第1頁犯罪事
    實及理由二、：「法官審酌被告2人（即本案原被告）騎乘
    機車通過無號誌交岔路口時，理當謹慎、減速慢行，並注意
    、尊重他人之行車安全，尤其被告鄭朝文為支道車，於通過
    幹道時更應禮讓，避免造成他人生命、身體之危害，竟均疏
    未注意，即貿然通過路口，因而造成碰撞，致彼此倒地受傷
    ，均有疏忽，被告鄭朝文應負主要過失責任，被告王世彬（
    即原告）應負次要責任。」所述，及交通部公路總局台中區
    監理所彰化縣區車輛行車事故鑑定會鑑定意見書鑑定意見亦
    認被告為肇事主因，原告為肇事次因（見台灣彰化地方檢察
    署109年度偵字第1497號卷第17頁至19頁）等情，可認原告
    對於車禍之發生與有過失，本院認被告應負之過失責任比例
    為百分之70、原告為百分之30，過失相抵後原告得請求之金
    額為483,593元（計算式：695,133×70%＝486593，元以下四
    捨五入）。
七、綜上所述，本件原告依民法第184條第1項前段、第193條、
    第195條第1項前段及第213條規定，請求被告給付486,593元
    ，及自刑事附帶民事起訴狀翌日起（即109年7月30日）起至
    清償日止，按週年利率5%計算之利息，為有理由，應予准許
    ，逾此部分之請求則無理由，應予駁回。
八、兩造均陳明願供擔保，聲請宣告假執行及免為假執行，就原
    告勝訴部份，均核無不合，爰分別酌定相當之擔保金額宣告
    之；原告其餘假執行之聲請，因訴之駁回而失所附麗，不予
    准許，併此敘明。
九、本件事證已臻明確，兩造其餘之攻擊防禦方法及所提證據，
    經本院斟酌核與判決之結果不生影響，爰不一一論列，併此
    敘明。
十、本件訴訟費用即裁判費2,210元，本院爰依職權確定上開訴
    訟費用由被告負擔345元，其餘由原告負擔。
十一、據上結論，原告之訴為一部有理由、一部無理由，並依民
      事訴訟法第390條第2項、第392條第2項、第79條，判決如
      主文。
中　　華　　民　　國　　110 　年　　5 　　月　　28　　日
                  民事第三庭    法　官　黃倩玲
以上正本係照原本作成。
如不服本判決，應於判決送達後20日內向本院提出上訴狀。如委
任律師提起上訴者，應一併繳納上訴審裁判費。
中　　華　　民　　國　　110 　年　　5 　　月　　28　　日
                                書記官　蔡政軒